☑臺灣臺中地方法院臺中簡易庭小額民事判決
111年度中小字第2174號
原      告  裕邦信用管理顧問股份有限公司


法定代理人  陳載霆  
訴訟代理人  李秀花  
            黃智華  
            劉書瑋  
            江雅鳳  
            蘇偉譽  
被      告  李幸蓉  
上列當事人間請求給付電話費事件，經本院於民國111年9月6日
言詞辯論終結，判決如下：
    主    文
原告之訴駁回。
訴訟費用新臺幣1,000元，由原告負擔。
    事 實 及 理 由
一、原告主張：被告前於102年8月22日向台灣之星公司（更名前
    為威寶電信公司，下均稱台灣之星公司）申請租用門號0000
    000000號、0000000000號（下合稱系爭行動電話門號）服務
    並簽立契約，約定被告得使用台灣之星公司所提供之行動電
    話服務，並應依約繳納電信費用，如未依約繳款，尚應給付
    補償金，然被告未依約繳納電信費用，就上述2門號各積欠1
    7,029元、17,029元之電信費及補償金，合計為38,253元，
    又台灣之星公司嗣於108年2月19日將債權讓與原告，爰依兩
    造間行動電話服務契約及債權讓與之法律關係提起本件訴訟
    ，並聲明：被告應給付原告34,058元，及自108年2月20日起
    至清償日止，按年息5％計算之利息。
二、被告則以：被告未曾向台灣之星（威寶）申辦本案行動電話
    門號，伊係遭詐騙集團詐騙，為詐欺之被害人之一，此有臺
    灣高雄地方法院103年度易字第161號刑事判決可證等語，並
    聲明請求駁回原告之訴。
三、得心證之理由
　㈠按當事人主張有利於己之事實者，就其事實有舉證之責任；
    民事訴訟法第277條定有明文。又按民事訴訟如係由原告主
    張權利者，應先由原告負舉證之責，若原告先不能舉證，以
    證實自己主張之事實為真實，則被告就其抗辯事實即令不能
    舉證，或其所舉證據尚有疵累，亦應駁回原告之請求。又請
    求履行債務之訴，除被告自認原告所主張債權發生原因之事
    實外，應先由原告就其主張之此項事實，負舉證責任，必須
    其先證明主張之事實為真實後，被告就其抗辯事實，始應負
    證明責任，此為舉證責任分擔之原則；倘原告就其主張事實
    未能舉證以實其說，自應駁回原告之請求。
　㈡原告主張之事實，雖據提出經濟部函文、欠費門號資訊附表
    、債權讓與證明書暨通知催告證明回執、門號業務服務申請
    書、專案確認暨商品提領確認書、專案同意書等件為證，惟
    為被告所否認，並以上開情詞置辯。經查，被告主張其前曾
    遭詐騙集團詐騙乙節，業據提出臺灣高雄地方法院103年度
    易字第161號刑事判決、報案三聯單附卷可參（見本院卷第2
    1-48、89頁），並有臺灣高雄地方檢察署111年7月15日雄檢
    信檔字第6410號函附之相關偵查卷宗可考。其中，依上開刑
    事判決所載：訴外人陳昶誌在臺灣及中國大陸地區分別成立
    摩比爾通訊有限公司（下稱摩比爾公司），嗣自100年7月間
    起，某詐騙集團中姓名年籍不詳之成員在大陸地區，透過中
    國大陸「摩比爾通訊有限公司」、「群豐通訊」及泉州丰澤
    「瑞丰企業」管理顧問有限公司，假冒「臺灣大哥大電信股
    份有限公司等電信公司之名義，利用二類電信（南頻電信）
    撥打電話向包含被告在內等臺灣民眾招攬申辦門號或以詐術
    稱讚民眾係電信公司的優質客戶要贈送手機，卻半強迫申辦
    門號等方式，以詐術誆騙原告幫忙申辦門號退租，需繳處理
    費用分數次交付，且公司與黑貓宅急便有合作，可以派收貨
    員到府收費，致被告不疑有他，陷於錯誤而允諾申辦，嗣陳
    昶誌所經營之摩比爾公司隨即以電腦連線通知、寄送行動電
    話/ 第三代行動電話服務申請書正本，寄由原告簽署並收回
    後，再上線開通，故被告抗辯其未曾向台灣之星（威寶）申
    辦本案行動電話門號，伊係遭詐騙集團詐騙，為詐欺之被害
    人之一等語，尚非無稽。
　㈢次者，依臺灣高雄地方法院前開刑事判決中，摩比爾公司有
    遭不詳詐欺集團利用以詐騙臺灣民眾乙節，應無疑義。則於
    該案刑事審理中法院曾勘驗扣案摩比爾公司電腦主機及WD硬
    碟所得資料與中華電信、臺灣大哥大、遠傳電信、威寶電信
    、亞太電信函覆資料觀之（臺灣高雄地方法院103年度易字
    第161號刑事判決附件二；並節錄如後開附表所示），原告
    主張被告申請租用之門號0000000000號、0000000000號，均
    係在被告遭受詐騙後透過上開摩比爾公司之門市而向台灣之
    星公司（威寶）所申設之門號，而亦僅有本案原告所主張之
    兩支門號恰為透過摩比爾公司之門市向台灣之星公司（威寶
    ）申設之門號，故極有可能係詐欺集團先輾轉透過詐騙手法
    騙得原告證件影本，並利用上開摩比爾公司之資料及系統冒
    用原告名義向台灣之星公司（威寶）申設系爭行動電話門號
    。是被告抗辯伊係遭詐騙集團詐騙，未曾向台灣之星（威寶
    ）申辦本案行動電話門號等語，應可採信。
　㈣是依上開事證，至多僅可證明有人曾以被告名義向台灣之星
    （威寶）申辦系爭行動電話門號使用，卻無從逕為證明上開
    門號即為被告所親自辦理，而被告復無法提出其他證據證明
    被告確有申辦系爭門號。從而，本院尚無法認定被告確有與
    台灣之星公司（威寶）就系爭行動電話門號成立電信服務契
    約，是原告舉證不足，揆諸上開說明，原告請求被告應給付
    電信費，即難認有據。
四、綜上所述，原告依行動電話服務契約及債權讓與之法律關，
    請求被告給付34,058元，及自108年2月20日起至清償日止，
    按年息百分之5計算之利息，洵屬無據，應予駁回。
五、本件事證已臻明確，兩造其餘攻擊防禦方法及所舉證據，經
    審酌結果，與本件判決結論均無影響，爰不一一論述，附此
    敘明。
六、依民事訴訟法第436條之19第1項、第78條規定，本件訴訟費
    用額確定為1,000元，命由原告負擔。
中　　華　　民　　國　　111 　年　　9 　　月　　30　　日
                      臺灣臺中地方法院臺中簡易庭
                                  法　官　張清洲
附表：
被害人 詐騙 日期 勘驗電腦主機及WD硬碟所得資料之申辦門號及申辦時間 各電信公司函覆申辦之門號、時間、開通門號之通訊行名稱及被告陳昶誌陳報是否為摩比爾公司門市 李幸蓉 102年 3月8日 四、威寶電信 ⒈申辦門號:0000000000 　申辦時間:102/8/22 　進件日期:2013/8/16 ⒉申辦門號:0000000000 　申辦時間:102/8/22 　進件日期:2013/8/16 四、威寶電信 ⒈申辦門號:0000000000 　申辦時間:102/8/22 　開通通訊行名稱:威寶電信台北西寧二特約服務中心 　是否為摩比爾公司之門市：☑是　□否 ⒉申辦門號:0000000000 　申辦時間:102/8/22 　開通通訊行名稱:威寶電信台北西寧二特約服務中心 　是否為摩比爾公司之門市：☑是　□否 ⒊申辦門號:0000000000 　申辦時間:102/11/10 　開通通訊行名稱:威寶電信大里大明直營服務中心 　是否為摩比爾公司之門市：□是　☑否 
以上為正本係照原本作成。
如不服本判決，應於送達後廿日內，以判決違背法令為理由，向
本院提出上訴狀並表明上訴理由（上訴理由應表明一、原判決所
違背之法令及其具體內容；二、依訴訟資料可認為原判決有違背
法令之具體事實），如於本判決宣示後送達前提起上訴者，應於
判決送達後廿日內補提上訴理由書（須附繕本）。
中　　華　　民　　國　　111 　年　　9 　　月　　30　　日
                                  書記官  陳慧津